# Vitor Samuel Leonel Nogueira Desenvolvedor Full Stack

#### **PERFIL**

Desenvolvedor Full Stack especializado em tecnologias modernas de desenvolvimento web. No Front-end, possuo expertise em React Js, Redux, Next.js e TypeScript. No Back-end, destaco minha competência com Express, MySQL e MongoDB. Sou caracterizado pela minha proatividade, habilidade em trabalho colaborativo e dedicação constante em direcionar esforços para a obtenção de resultados de excelência.

#### **EXPERIÊNCIA**

# Summer de instrução - Backend - Trybe - Remoto — 08/2023 - atualmente

- Função de mentor técnico, realizando sessões individuais e em grupo para orientação e suporte.
- Provisão de assistência síncrona e via Slack, auxiliando alunos no esclarecimento de dúvidas relacionadas ao desenvolvimento web.
- Domínio profundo e revisão de tópicos abrangendo HTML, CSS, JavaScript, e testes com Jest.
- Especialista em tecnologias de Front-end, como React e Redux, e Back-end, incluindo MongoDB, SQL, NodeJS, bem como em módulos fundamentais de Ciências da Computação.

#### Desenvolvedor Full Stack - ChatLabel - Remoto -09/2023 - atualmente

- Desempenho na criação e otimização de soluções web de alto desempenho, abrangendo tanto o front-end quanto o back-end.
- Proficiente no uso de tecnologias modernas, incluindo HTML, JavaScript, React Js, MongoDB e Express, para desenvolver aplicativos escaláveis e responsivos.
- Colaboração estreita com equipes multifuncionais para garantir a entrega pontual de projetos e atender às expectativas dos stakeholders.

#### Desenvolvedor web - Remoto, MG - 2023

RTK-Translate - Biblioteca de tradução em React

- Liderança no desenvolvimento e lançamento da biblioteca rtk-translate, uma solução de tradução intuitiva e leve para React.
- Projetado com foco na simplicidade e eficiência, possibilitando a integração rápida de suporte multilíngue em projetos React.
- Contribuição ativa para a comunidade de desenvolvedores, fornecendo suporte e implementando melhorias com base no feedback dos usuários.

# Desenvolvedor web - Remoto, MG - 2023

Code Mark - Gerador de README Drag in Drop

- Desenvolvi e introduzi o "Drag in Drop Code Mark", uma ferramenta inovadora que simplifica a criação de arquivos README através de uma interface de arrastar e soltar.
- Focado na melhoria da produtividade dos desenvolvedores, eliminando a necessidade de codificação manual e proporcionando uma experiência de usuário mais fluída.

 Continuamente engajado com a comunidade, recebendo feedback e iterando na ferramenta para atender às necessidades em constante evolução dos desenvolvedores.

#### Educação

#### Desenvolvimento web fundamentos — Trybe - 2022 - concluído

Unix & Bash, Git, JS Básico & DOM, HTML, CSS, JS ES6, Higher Order Functions e Testes Unitários, assim como metodologias ágeis e habilidades comportamentais.

# Desenvolvimento web front end — Trybe - 2022 - 2023 - concluído

React, incluindo Componentes, Estado e Eventos, Componentes Controlados, Ciclo de Vida, Router, Testes com RTL, Redux com React, Context API, React Hooks, metodologias ágeis e habilidades comportamentais.

# Desenvolvimento web back end — Trybe - 2023 - concluído

API's Restfull, Express JS, Node JS, Sequelize, Typescript, POO, Docker, Docker-compose, SQL, MySQL, MongoDB, Mocha, Chai, Sinon, CI/CD, GitHub actions.

#### **Habilidades - Softskills**

Liderança e gestão de equipes - Comunicação eficiente - Resolução de problemas - Proatividade e iniciativa - Foco em resultados - Adaptabilidade - Desenvolvimento contínuo